【裁判字號】    98,簡上,115
【裁判日期】    980727
【裁判案由】    傷害
【裁判全文】
臺灣基隆地方法院刑事判決             98年度簡上字第115號
公  訴  人  臺灣基隆地方法院檢察署檢察官
上  訴  人
即  被  告  丁○○
            戊○○
            丙○○
                      樓
            己○○
上列被告因傷害案件，不服本院基隆簡易庭98年度基簡字第484
號，中華民國98年4月20日第一審簡易判決（聲請案號：97年度
偵字第4831號）提起上訴，本院管轄之第二審合議庭判決如下：
    主  文
上訴駁回。
    事 實
一、丁○○前因重利案件，經本院以96年度簡上字第132號判處
    有期徒刑1月15日確定，並於民國（下同）96年11月26日易
    科罰金執行完畢。詎其仍不知悔改，與戊○○、丙○○、己○○、甲○○等人係同車隊營業小客車駕駛員，甲○○與吳
    茂強則為父子。緣戊○○與甲○○因計程車排班問題素有嫌
    隙，2人約定於97年10月11日晚間8時30分許，在基隆市○○
    路120號前討論事情，丙○○、丁○○因怕戊○○受到甲○○暴力相向，乃陪同前往，雙方見面後，因一言不合，甲○○竟與吳茂強及不詳姓名年籍之成年男子，共同基於傷害他
    人身體之犯意聯絡，以不知何人所有之高爾夫球桿、鐵棒等
    工具（均未扣案），毆打戊○○、丙○○、丁○○等人，己○○經過上址見狀，隨即前往現場，亦遭甲○○、吳茂強及
    上開年籍姓名不詳男子毆打身體，而戊○○、丙○○、丁○○、己○○遭毆打後，亦共同基於傷害他人身體之犯意聯絡
    ，以不知何人所有之木棍等工具（未扣案）毆打甲○○，造
    成戊○○受有左前胸、左肘、左手、右手及雙膝擦傷之傷害
    ；丙○○受有左側腰部挫傷、左大腿挫傷之傷害；丁○○受
    有右前臂、肘、左上臂及右膝挫傷擦傷、背部兩處挫傷之傷
    害；己○○受有左手背裂傷（1cm長）之傷害；甲○○則受
    有左手尺骨骨折之傷害。
二、案經戊○○、丙○○、丁○○、己○○與甲○○訴由基隆市
    警察局第一分局報告臺灣基隆地方法院檢察署檢察官偵查聲
    請簡易處刑。
    理  由
一、按被告以外之人於審判外之言詞或書面陳述，除法律有規定
    者外，不得作為證據；又被告以外之人於偵查中向檢察官所
    為之陳述，除顯有不可信之情況者外，得為證據；再除顯有
    不可信之情況外，從事業務之人於業務上或通常業務過程所
    須製作之紀錄文書、證明文書，得為證據；另被告以外之人
    於審判外之陳述，雖不符合刑事訴訟法第159條之1 至第159
    條之4 之規定，而經當事人於審判程序同意作為證據，法院
    審酌該言詞陳述或書面陳述作成時之情況，認為適當者，亦
    得為證據，而當事人、代理人或辯護人於法院調查證據時，
    知有上開不得為證據之情形，而未於言詞辯論終結前聲明異
    議者，視有前項之同意，刑事訴訟法第159條第1項、第159
    條之1第2項、第159條之4第2款及第159條之5 分別定有明文
    。本件檢察官聲請簡易判決處刑書所載各項證據，被告戊○○等人、檢察官均表示無意見，依上述規定，而得為本案之
    證據。
二、訊據被告丁○○等人均矢口否認有傷害犯行，被告丁○○辯
    稱：「我從頭到尾都是被打的，我那時被打到地上，沒有還
    手的機會，我根本不知道現場的情況，我們一起過去是要跟
    他們說不要在無線電亂講話，我們去的時候都沒有帶任何工
    具，也沒有看到同夥的人有帶工具」云云。被告己○○辯稱
    ：「我是最後過去的，我看到戊○○、丙○○、丁○○被打
    ，甲○○傷勢是他自戕，他之前有這個紀錄」云云。被告丙○○辯稱：「我們是被打的」云云。被告潘朝賢辯稱：「我
    到案發地點約30公尺左右，就看到甲○○，我原本是要對他
    說要好好開車，但是我還沒有說，就被打了，連還手的機會
    都沒有」云云。惟查：
(一)、證人陳世興於檢察官偵查時證稱：「甲○○與他的兒子及一
    群人在對面戊○○、丙○○、丁○○那邊，我看到甲○○有
    拿一個高爾夫球桿要打他們，實際上賢、亮、福有被壓倒在
    地上，但是己○○剛好路過，有看到己○○與甲○○發生衝
    突，己○○沒有被壓在地上，但是他的手有受傷，當時戊○○、丙○○、丁○○、己○○他們四人都有出手反擊」等語
    。證人陳介富於檢察官偵查時證稱：「我看到時已是一片混
    亂，有7、8個年輕人及甲○○及吳茂強打他們四人，我先把
    車子停下來，回來時已經結束，當時沒有注意到他們四人有
    無出手反擊，我沒有注意到甲○○、吳茂強他們手上有無帶
    東西」等語。證人施瑞興於檢察官偵查時證稱：「當時我在
    對面，是7、8個年輕人打戊○○、丙○○、丁○○，因為他
    們三人剛好過去，不知道他們有無帶東西，當時很亂，有看
    到己○○在場，他有無被打我沒有注意到，但事後警察來時
    ，我有看到他的手有受傷」等語。證人杜俊傑於檢察官偵查
    時證稱：「我看到我們這邊四人與他們那邊好幾個人約7、8
    個人左右在打架，他們把丁○○摔在活動式的招牌下有拿磚
    頭要砸丁○○，我就下去拉他，有看到戊○○、丙○○、丁○○、己○○被打，他們四人有出手反擊，後來警察來了之
    後，甲○○那邊的人就走了」等語。是以依證人陳介富所述
    ，被告甲○○、吳茂強夥同7、8個年輕人確有毆打戊○○、
    丙○○、丁○○、己○○等四人；又依證人陳世興、施瑞興
    、杜俊傑之證述，被告戊○○、丙○○、丁○○、己○○等
    四人確有出手反擊之事實。
(二)、證人即同案被告甲○○於檢察官偵查時證稱：「吳茂強要去
    台北，他來我這邊拿錢，我和吳茂強約好在那邊見面，我先
    到，己○○一群人就圍過來，他們有拿木棒、鋼條打我，他
    們四人都有動手，我兒子吳茂強是過來維護我」等語。證人
    即同案被告吳茂強於檢察官偵查時證稱：「當天是和我爸爸
    約好在那邊等，因為我身上沒有錢，所以和他約在那邊，我
    停下車和我爸爸說話時，就看到他們有一群人從對面的商站
    衝過來打我爸爸，我看到就去迴護，他們四人都持棍棒打我
    爸爸的身上，我勸架時有敲到我，我用拳腳去反擊」等語。
    是以依證人即同案被告甲○○、吳茂強於檢察官偵查時之證
    述，被告戊○○等4人確有毆打甲○○之情形。被告丙○○
    於檢察官偵查時供稱：「當時我是陪戊○○過去的，他們打
    我時，我有還手，出手去擋，打到誰，我已不記得了，因為
    當時他們有7、8個人，吳茂強的朋友，高個子，拿木棒打我
    ，甲○○也是有打我」云云。被告己○○於檢察官偵查時供
    稱：「我只是去勸架，原先是丙○○、丁○○及戊○○被6
    、7個年輕人打，我過去勸架，甲○○拿高爾夫球桿要打我
    ，我拿地上的木棍去反擊，我只有反擊甲○○」云云。是以
    被告丙○○、己○○於檢察官偵查時均已坦承有出手反擊，
    核與證人甲○○、吳茂強、陳世興、施瑞興、杜俊傑之證述
    情節大致相符。
(三)、此外，並有告訴人甲○○之長庚紀念醫院診斷證明書乙紙附
    卷可稽，被告前開所辯，顯係卸責之詞，不足採信，渠等事
    證明確，犯行洵堪認定，依法論科。
三、按共同實施犯罪行為之人，在合同意思範圍以內，各自分擔
    犯罪行為之一部，相互利用他人之行為，以達其犯罪之目的
    者，即應對於全部所發生之結果，共同負責（28年上字第31
    10號）。按侵害已過去後之報復行為，與無從分別何方為不
    法侵害之互毆行為，均不得主張防衛權（30上字第1040號
    判決意旨參照）。核被告丁○○、戊○○、丙○○、己○○
    等人所為，均係犯刑法第277條第1項之傷害罪。被告丁○○
    、戊○○、丙○○、己○○4人就上開傷害犯行，有犯意之
    聯絡及行為之分擔，為共同正犯。被告丁○○有如犯罪事實
    欄所示刑案之執行情形，此有台灣高等法院被告全國前案紀
    錄表在卷可按，其受有期徒刑之執行完畢後，5年內再犯本
    案有期徒刑以上之罪，為累犯，應依刑法第47條第1項規定
    加重其刑。原審酌被告等人，因細故出手互毆之犯罪動機、
    傷害行為手段、告訴人所受傷勢非重，暨其等犯後態度等一
    切情狀，各量其主文所示之刑，併均諭知易科罰金之折算標
    準，核其認事用法並無違誤，量刑亦堪稱妥適，應予維持，
    被告等人上訴為無理由，應予駁回。
四、據上論斷，應依刑事訴訟法第455條之1第1項、第3項、第
    368條，判決如主文。
本案經檢察官乙○○到庭執行職務。
中    華    民    國    98    年    7     月    27    日
                  刑事第二庭審判長法 官 陳志祥
                                  法 官 邰婉玲
                                  法 官 陳伯厚
以上正本證明與原本無異。
本件判決不得上訴。
中    華    民    國    98    年    7     月    28    日
                                 書記官 王惠萍


司法院資訊處製作；財團法人民間司法改革基金會備份。
